# 허호영



hotohoto82@gmail.com

010-8440-5718



https://github.com/hotohoto

## Summary

"평생 프로그래머" 입니다.

초등학교 때 Basic 언어를 처음 접했고. 중학교때 독학으로 DOS 환경에서 C/C++ 로 2d 스프라이트 그리고 움직여 본 경험이 있습니다. 컴퓨터 공학 전공 후 개발자로서 경력을 이어가고 있습니다.

풀스택 데이터 사이언티스트 입니다.

머신러닝 스터디 모임을 계기로 데이터 사이언티스트로 영역을 넓혀가고 있습니다. 최신 논문을 분석하고 같이 토 론하는 것을 좋아합니다. 최근에는 DevOps 와 MLOps 에도 관심을 가지고 K8S, MLflow, AirFlow 등을 익히고 있습 니다.

꾸준히 배웁니다.

원리를 이해하고 설명 해보는 것을 좋아합니다. 최신 논문을 좀더 확실히 이해하기 위해 위상수학, 미분기하와 같은 전공수학도 공부합니다. 여러차례 스터디 모임을 리드/참여했습니다. 머신러닝 과외도 몇 차례 진행하였습니다. 배 운 내용이나 수업자료는 GitHub에 꾸준히 정리하고 있습니다.

팀플레이어 입니다.

회의시 모두의 의견에 귀 기울이고 최적의 답을 찾아갑니다. 함께 성장하기를 도모합니다. 나를 통해 다른 사람이 빛날수 있다면 그것도 좋습니다. 바보 같은 질문은 없다고 믿습니다. 함께 일하는 사람 모두 묻고 답하기를 즐겨합 니다.

## **Experience**

#### oilus Data Scientist

ailys Co., Ltd.

Jan 2019 - Jun 2022 (3 years 6 months)

다빈치랩스의 ML 코어 개발 및 유지보수:

- 시계열 모델을 위한 target encoding transform 구현
- 기존 지도학습 알고리즘을 시계열 예측을 위해 통합
- persistence index 추가
- 하이퍼파라미터 탐색 범위 실험 수행 및 결과 분석
- ONNX transform 추가 (POC)
- 앙상블을 구조를 활용한 모델 최신화 기능 구현
- 메모리 분석 및 최적화
- Entity 기반 데이터세트를 지원을 위한 구조 변경 제안
- 고객사 이슈 디버깅을 위한 시스템 정보 수집 기능 구현

Java 예측 서버/함수 개발 및 유지보수 참여

- Thrift/Http 예측 서버 인터페이스 구현 및 성능 테스트

- GRU-D 모델 사용을 위한 Java 예측 함수 구현
- picocli 를 활용한 CLI 레이어 리팩토링
- SQLite3 를 활요한 키-밸류 저장소 및 스키마 마이그레이션 컴포넌트 구현

#### 참여 프로젝트:

- 건물 화재 안전 점수 (POC) 서울 소방 재난 본부
- 석탄 가격 예측 (시계열 모델 교육 및 모델 개발) 휴코어

### oills Software Engineer

ailys Co., Ltd.

Aug 2016 - Dec 2018 (2 years 5 months)

다빈치랩스의 프론트앤드/백앤드/DevOps 개발 및 유지보수:

- 시각화 Decision Tree 모델, Correlation Matrix, Confusion matrix 등.
- UI 구현 Under/over-sampling, Cascade model 등.
- I18N 구현
- Dockerfile 구조 개선 및 솔루션 설치파일 크기 절반으로 최적화
- 학습 스케줄링 구현
- 예측 서버인 X-Runner 개발 (POC, Java, React)
- 핸들러 서버 개발 (UI에서 솔루션 컨테이너들을 재시작 할 수 있도록 지원, On-premise환경에서 제품 인증 기능 제공)
- 기술 스택: Docker, React.js, CSS, MongoDB, Highcharts, D3.js, Celery, Socket.io, GraphQL, AWS

## Software Engineer

행복ICT

Sep 2012 - Jul 2016 (3 years 11 months)

백앤드 및 프론트앤드 개발자로 다수 자바 웹 서비스 프로젝트 참여

- SKT 서버 보안 요구사항 통과를 위한 개발
- 톰캣 로드 밸런싱
- SQL 쿼리 최적화 이슈 대응
- 리눅스 자원 장애 대응
- 부하 시뮬레이션 테스트 (Apache JMeter).
- 기술 스택: Tomcat, Spring, Apache web server, IIS, MySQL, SQL Server, Oracle, Apache JMeter, JQuery, JQuery UI, NVD3 (D3.js), Spring security, PBKDF2 Encryption, Thymeleaf, Apache tiles, MyBatis

다수 프로젝트에 사용된 파일 모듈 개발 및 개선

- JQuery 플러그인 형태로 파일 업로드 구현
- 유연한게 사용 가능한 고화질 썸네일 컴포넌트 설계 및 구현
- 이미지 첨부 및 업로드 기능을 CKEditor 플러그인 형태로 구현
- 프론트앤드/백앤드 파일 관리 컴포넌트 구현
- 커스텀 옵션 제공

사내 공용 spring 웹 프레임워크 개선

- maven 빌드 시스템 도입

# Software Engineer

**Alticast** 

Oct 2008 - Jan 2011 (2 years 4 months) RTSP Client 모듈 개발 Java (KT향)

Mpeg2-TS Closed Caption 모듈 개발 C/Java (KT향)

PVR 모듈 유지 보수

- 신규 기능 구조 설계에 참여
- 포팅 레이어를 위한 테스트 개발

셋톱박스에서 실행되는 OpenGL android 데모 어플 개발

G-Sensor 기반 데모 어플 개발 참여

- UI / G-Sensor 리모콘 시뮬레이션 / 포팅 레이어 개발
- 그래픽 모듈의 메모리 누수 이슈 분석 및 개선

TS110 셋톱박스 유지보수 (KT향)

ST-7105 보드 미들웨어 포팅 참여

- 몇몇 포팅 레이어 요구사항 구현

## **Education**

## Yonsei University

Bachelor of Science in Engineering (공학사), Computer Science and Industrial System Engineering (공과대학 컴퓨터.산업공학) 2001 - 2007

#### **Licenses & Certifications**

mds— Embedded Developer Training Course (2008-09-001) - MDS Technology

Machine Learning - Coursera Course Certificates
AY2QU3NGFR3S

#### Skills

TensorFlow • PostgreSQL • AWS • MongoDB • Highcharts • Docker • D3.js • PyTorch • Pandas • Kubernetes